臺灣苗栗地方法院刑事判決　　　　　　　　96年度訴字第68號
公　訴　人　臺灣苗栗地方法院檢察署檢察官
被　　　告　甲○○
指定辯護人　本院公設辯護人　乙○○
上列被告因強盜案件，經檢察官提起公訴（95年度偵字第5689號
），本院判決如下：
    主    文
甲○○意圖為自己不法之所有，以強暴、脅迫至使不能抗拒，而
取他人之物，未遂，累犯，處有期徒刑參年陸月。扣案之安全帽
壹頂沒收之。
    犯罪事實
一、前科資料：
    甲○○前因傷害案，經臺灣新竹地方法院以94年竹北簡字第
    260 號判決，判處有期徒刑5 月確定，於民國95年8 月31日
    易科罰金執行完畢。
二、詎其仍不知悔改，因積欠卡債，需錢孔急，竟萌生強盜他人
    財物之意，於95年10月31日凌晨3 時許，騎乘車牌RK8-383
    號機車，在苗栗縣苗栗市區○○路三角公園新東街、復興路
    一帶尋找作案對象，嗣於復興路上見丙○○揹皮包隻身騎乘
    機車，認有機可乘，遂自苗栗縣苗栗市區○○路尾隨丙○○
    所騎乘之車牌TM2-200 號機車，至同時凌晨3 時30分許，丙
    ○○騎車返回所居住之苗栗縣公館鄉大坑村3 鄰大坑74號前
    ，見謝女下車，甲○○即佯以問路為名，伺機接近，隨即以
    右手勒住謝女脖子之方式，致使謝女不能抗拒，強取謝女之
    皮包，並將謝女拖行倒地，致丙○○受有髖、大腿、小腿及
    踝磨損或擦傷等傷害，經謝女大聲呼救、抵抗，並咬傷甲○
    ○右手指及抓傷其脖子，其男友胞弟邱顯發亦自上開住處衝
    出察看，甲○○始未能得逞，並隨即駕駛機車逃逸。嗣於同
    年月日凌晨4 時10分許，經謝女至苗栗縣警察局苗栗分局報
    案，並記下甲○○所騎乘機車車牌後，循線前往苗栗市○○
    里○○鄰○○路307 巷13號甲○○住處，經詢問甲○○並檢視
    其身體上開傷痕後其坦承犯行，即依準現行犯將其逮捕到案
    ，並扣得其所有之犯罪工具全罩式安全帽1 頂，始悉上情。
三、案經苗栗縣警察局苗栗分局報告臺灣苗栗地方法院檢察署檢
    察官偵查起訴。
    理    由
一、認定犯罪事實所憑之證據及理由：
（一）證據能力：
　  　按刑事訴訟法第159 條第1 項雖規定，被告以外之人於審
      判外之言詞或書面陳述，除法律有規定外，不得作為證據
      。惟同法第159 條之5 第2 項已規定，當事人、代理人或
      辯護人於法院調查證據時，知有第159 條第1 項不得為證
      據之情形，而未於言詞辯論終結前聲明異議者，視為有前
      項之同意（指同條第1 項之同意作為證據）。經查本案被
      告、辯護人及檢察官於言詞辯論終結前，均未就本案被告
      以外之人於審判外之陳述，主張有刑事訴訟法第159 條第
      1 項不得為證據之情形，是參照上開刑事訴訟法之規定，
      本案被告以外之人於警詢之陳述，經查訊問時並無不適當
      之情形，參照上開刑事訴訟法之規定認有證據能力，合先
      敘明。
（二）前開犯罪事實，業據被告甲○○於偵查中及本院審理時坦
      認不諱（見95年度偵字第5689號偵查卷第42～43頁、96年
      度訴字第68號刑事卷96年4 月10日審判筆錄第5 頁），核
      與被害人丙○○指述遭強盜情形及目擊證人邱顯發指證情
      節相符（見95年度偵字第5689號偵查卷第9 ～17頁），並
      有現場圖、報告書、現場照片及行政院衛生署苗栗醫院出
      具之診斷證明書1 份（見95年度偵字第5689號偵查卷第17
      ～27頁）在卷可佐，是被告之自白與事實相符。本案事證
      明確，被告犯行洵堪認定。
二、論罪科刑之理由：
（一）按刑法上強盜罪之所謂「不能抗拒」，乃無力抗拒之意，
      無論被害人主觀上因自由意志遭壓抑而難以抗拒，或客觀
      上抗拒不了均屬之（最高法院93年度台上字第1166號判決
      意旨參照），故被告行為時，其強制勒住被害人之手段顯
      足以抑制被害人之自由意識，使達於不能抗拒之程度（最
      高法院80年度台上字第2183號判決意旨參照），僅因被害
      人堅決抵抗及犯行為他人察覺，始未達強取財物之目的而
      中止犯行。核被告所為，係犯刑法第328 條第4 項、第1
      項之強盜未遂罪（檢察官起訴書雖記載被告係犯刑法第
      328 條第3 項、第1 項之罪，惟經蒞庭檢察官於本院審理
      中當庭補充更正起訴法條，見本院96年4 月10日之審判筆
      錄）。被告為強盜財物，當場對被害人丙○○施以強暴，
      雖致謝女受有前述傷害，惟並無證據證明被告另有傷害之
      故意，應認係強盜罪之當然結果，不另論傷害罪。
（二）查被告有如本判決事實欄第一項所載論罪科刑之執行紀錄
      ，有臺灣高等法院報告前案紀錄表可參，其於有期徒刑執
      行完畢後5 年內再犯強盜罪之有期徒刑以上之罪，為累犯
      ，應依刑法第47條規定，加重其刑。又被告於上開時、地
      已著手對被害人丙○○實行強盜上開財物之行為，惟尚未
      取得任何財物，為未遂犯，應依刑法第25條第2 項規定，
      按既遂犯之刑減輕之。
（三）量刑理由之說明：
      爰審酌被告正值青壯，不思以正途謀取財物，僅因積欠卡
      債需錢孔急，竟計畫選定不特定夜歸女子為下手之對象，
      以強暴脅迫他人之不法手段強盜取財，對社會治安恐懼心
      理之造成危害甚巨且嚴重危害婦女人身安全，且尚未與被
      害人達成和解，暨其素行、犯罪動機、目的、手段、生活
      狀況、品行、智識程度、對於被害人身心造成重大戕害及
      其強盜後尚未取得財物，被害人尚無財產損失，且被告於
      全案偵審期間均能坦承犯行，節省有限之司法資源，尚能
      懸崖勒馬、知所悔悟，及公訴人具體求刑3 年6 月以上有
      期徒刑等一切情狀，爰量處如主文所示之刑。
（四）沒收部分：
      扣案之安全帽1 頂，係被告所有供犯罪所用之物，此迭據
      被告於警、偵訊及審理中供述無訛，自應依法宣告沒收。
      至未扣案之機車及被告隨身衣物，固亦為被告所有之物，
      然被告即便未犯本案，猶不免有騎用該機車或穿著該等衣
      物之必要，前述物品亦難認係被告為實現犯行所準備之工
      具，尚與犯罪無直接之關連性，爰不予宣告沒收，併此敘
      明。
三、適用之法律：
（一）刑事訴訟法第299條第1 項前段。
（二）刑法第25條第2 項、第47條、第38條第1 項第2 款、第32
      8 條第4 項、第1 項。
本案經檢察官李基彰到庭執行職務。
中　　華　　民　　國　　96　　年　　5 　　月　　1　　日
　　　　　　　　　刑事第二庭審判長法　官  楊清益
                                  法　官  吳炳桂
　　　　　　　　　　　　　　　    法　官  林靜雯
以上正本證明與原本無異。
如不服本判決，應於判決送達後10日內向本院提出上訴狀（應抄
附繕本）。告訴人或被害人如對於本判決不服者，應具備理由請
求檢察官上訴，其上訴期間之計算係以檢察官收受判決正本之日
期為準。
                                  書記官  劉千瑄
中　　華　　民　　國　　96　　年　　5 　　月　　1 　　日
附錄  本判決論罪科刑法條全文：
中華民國刑法第328 條
意圖為自己或第三人不法之所有，以強暴、脅迫、藥劑、催眠術
或他法，至使不能抗拒，而取他人之物或使其交付者，為強盜罪
，處5 年以上有期徒刑。
以前項方法得財產上不法之利益或使第三人得之者，亦同。
犯強盜罪因而致人於死者，處死刑、無期徒刑或10年以上有期徒
刑；致重傷者，處無期徒刑或7 年以上有期徒刑。
第1 項及第2 項之未遂犯罰之。
預備犯強盜罪者，處1 年以下有期徒刑、拘役或3 千元以下罰金
。
